臺灣臺中地方法院民事判決　九十一年度訴字第三四六一號
　　原　　　告　台中縣太平市農會
　　法定代理人　丙○○
　　訴訟代理人　乙○○
　　被　　　告　甲○○
　　訴訟代理人　丁○
右當事人間請求清償借款事件，本院判決如左：
    主      文
被告應給付原告新台幣貳佰玖拾伍萬伍仟柒佰陸拾元，及自民國八十八年五月三十日
起至清償日止，按週年利率百分之八˙二七五計算之利息，並自民國八十八年七月一
日起至清償日止，逾期在六個月以內，按上開利率百分之十，逾期超過六個月者，按
上開利率百分之二十計算之違約金。
訴訟費用由被告負擔。
    事      實
甲、原告方面：
一、聲明：如主文所示。
二、陳述：
  (一)緣訴外人廖國盛於民國八十七年十二月三十日向原告借用新台幣（下同）三百萬
    元，以借新還舊用途償還其對原告之既存債務，本金及利息應自八十七年十二月
    三十日起按月平均攤還，利率則約定為年息百分之八˙五三五，並同意由原告依
    基本放款利率機動調整（目前調整為週年利率百分之八˙二七五），逾期清償在
    六個月以內者，按上開利率百分之十，超過六個月者，按上開利率百分之二十計
    付違約金，如有一期未繳納，即視為全部到期，詎被告自八十八年五月三十日起
    ，即未依約繳納，經依法訴追（鈞院八十九年度執字第二七二二號強制執行事件
    ），當時因拍賣日期緊迫，經債務人廖國盛向原告提出和解，聲明增加擔保品一
    筆及增加被告為連帶保證人，達成和解即撤回強制執行停止拍賣。
  (二)被告於八十九年十二月十一日立具授信約定書、連帶保證書，並於原借據上簽署
    為連帶保證人，交與原告收執並提供其所有房屋乙筆設定本金最高限額三百六十
    萬元抵押權予原告。惟上開債務未獲清償，迭經催討無效，尚積欠原告如主文所
    示之本金、利息及違約金，被告自應負連帶給付之責任，屢經催討，均置之不理
    。爰起訴求為判決被告給付如主文第一項所示之本金、利息及違約金。
三、證據：提出借據、約定書、連帶保證書、他項權利證明書、抵押權設定契約書、
    客戶往來交易明細表各一件為證。
乙、被告方面：
一、聲明：如主文所示。
二、陳述：對於擔任連帶保證人及提供房屋設定本金最高限額三百六十萬元抵押權不
    爭執，但廖國聖沒有拿到錢，被告也沒有拿到錢。
    理      由
一、被告住所雖未在本院轄區，惟以兩造授信約定書第十一條約定兩造合意以本院為
    第一審管轄法院，依民事訴訟法第二十四條第一項規定，本院自有管轄權，合先
    敘明。
二、原告主張之右揭事實，業據其提出借據、約定書、連帶保證書、他項權利證明書
    、抵押權設定契約書、客戶往來交易明細表各一件為證，被告對於其為上開借款
    擔任連帶保證人及提供房屋設定本金最高限額三百六十萬元抵押權亦不爭執，至
    被告雖辯以廖國聖沒有拿到錢，被告也沒有拿到錢等語，惟查：廖國盛之系爭三
    百萬元借款八十七年十二月三十日即向原告借用，且在同日撥入廖國盛之帳戶內
    ，有原告提出之前揭借據及客戶往來交易明細表可憑，茲被告既於八十九年十二
    月十一日立具授信約定書、連帶保證書同意擔保上開已存債務，自應依連帶保證
    契約負清償責任，故被告上開抗辯，為無可採，原告之主張，即堪信為真實。
三、按消費借貸者，謂當事人一方移轉金錢或其他代替物之所有權於他方，而約定他
    方以種類、品質、數量相同之物返還之契約，民法第四百七十四條第一項定有明
    文；又稱保證者，謂當事人約定，一方於他方之債務人不履行債務時，由其代負
    履行責任之契約，同法第七百三十九條亦有明文；另保證債務之所謂連帶，係指
    保證人與主債務人負同一債務，對於債權人各負全部給付之責任者而言，此就民
    法第二百七十二條第一項規定連帶債務之文義參照觀之甚明；（最高法院四十五
    年台上字第一四二六號判例可資參照）；而連帶債務之債權人，依同法第二百七
    十三條第一項規定，得對於債務人中之一人或數人或其全體，同時或先後請求全
    部或一部之給付。本件廖國盛向原告借款既自八十八年五月三十日起，即未依約
    清償，且被告為其連帶保證人；從而，原告依消費借貸及連帶保證契約之法律關
    係，請求被告給付原告二百九十五萬五千七百六十元，及自八十八年五月三十日
    起至清償日止，按週年利率百分之八˙二七五計算之利息，並自八十八年七月一
    日起至清償日止，逾期在六個月以內，按上開利率百分之十，逾期超過六個月者
    ，按上開利率百分之二十計算之違約金，為有理由，應予准許。
據上論結，本件原告之訴為有理由，依民事訴訟法第七十八條，判決如主文。
中　　　華　　　民　　　國　　九十一　　年　　十二　　月　　  二十四　　日
                                臺灣臺中地方法院民事第三庭
~B法　　　官　林慧貞
右為正本係照原本作成
如對本判決上訴，須於判決送達後二十日內向本院提出上訴狀
中　　　華　　　民　　　國　　九十一　　年　　 十二　　 月　　二十五　　日
~B法院書記官
